臺灣高等法院高雄分院刑事裁定　　　　 96年度聲再字第101號
再審聲請人　　甲○○
即受判決人
上列聲請人因違反保護令罪案件，對於本院96年度上易字第589
號中華民國96年9月10日確定判決（臺灣高雄地方法院96年度易
字第1299號、臺灣高雄地方法院檢察署96年度偵字第1537號），
聲請再審，本院裁定如下：
    主  文
再審之聲請駁回。
    理  由
一、本件聲請意旨略稱：按不得上訴於第三審法院之案件，除前
    項規定外，其經第二審確定之有罪判決，如就足生影響於判
    決之重要證據漏未審酌者，亦得為受判決人之利益，聲請再
    審。刑事訴訟法第421 條定有明文。本件原確定判決以告訴
    人蔡文娟於警詢、偵查及第一審之證述認聲請人於95年12月
    15日先後在電話中及蔡文娟住處，以「王八蛋」、「瘋女人
    」、「瘋媳婦」、「瘋太太」等不雅言詞辱罵蔡文娟，藉此
    方式對蔡文娟實施騷擾之不法行為，進而違反保護令之裁定
    內容等語。惟查，告訴人蔡文娟於第一審法院審理時證稱被
    告並無任何違反保護令行為。原判決漏未審酌蔡文娟於第一
    審法院之上揭證詞即遽認受判決人於95年12月15日19時50分
    許至蔡文娟住處，要求帶回小孩，仍遭蔡文娟拒絕，甲○○
    又以上述不雅言詞辱罵蔡文娟，藉此方式對蔡文娟實施騷擾
    之不法行為，進而違反保護令之裁定內容等語，已有就足生
    影響於判決之重要證據漏未審酌之違誤。又告訴人蔡文娟於
    95年12月15日至高雄市政府警察局左營分局係報案指訴受判
    決人至其住處執意要將兒子帶走，其不同意，其先生 (即被
    告)即出口辱罵我：「王八蛋、瘋媳婦、瘋太太」 等語，所
    以我立即報警處理云云，並未指訴受判決人於電話中如何辱
    罵她，而上揭蔡文娟於第一審法院之證述亦足以證明蔡文娟
    之指訴矛盾不可採信，原審未審酌蔡文娟前後就本件案情重
    要事項之證詞互相矛盾，僅憑告訴人蔡文娟片段而屬前後矛
    盾之指訴即將受判決人論罪，顯屬率斷，爰依刑事訴訟法第
    421條之規定聲請再審云云。
二、按刑事訴訟法第421 條規定，不得上訴於第三審法院之案件
    ，除前條規定外，其經第二審確定之有罪判決，如就足生影
    響於判決之重要證據漏未審酌者，亦得為受判決人之利益，
    聲請再審。必須當事人於第二審法院判決前所提出之證物，
    足以影響、變更判決結果而法院漏未審酌，始與規定相符。
    如第二審判決前所提出之證據，經第二審法院依調查之結果
    ，本於論理法則、經驗法則，取捨證據後，而認定事實者，
    則不包括之，必該證據已經提出卻漏未審酌，且該證據確為
    真實，而足以據以認定受判決人應受無罪、或免訴、或輕於
    原審所認定罪名而後可，否則如不足以推翻原確定判決所認
    之罪名，而僅據以爭執原確定判決對證據之取捨，仍不能准
    許再審，合先敘明。
三、經查：本件聲請人甲○○是否確於95年12月15日先後在電話
    中及蔡文娟住處，以「王八蛋」、「瘋女人」、「瘋媳婦」
    、「瘋太太」等不雅言詞辱罵蔡文娟，藉此方式對蔡文娟實
    施騷擾之不法行為，進而違反保護令之裁定內容之事實，業
    經原確定判決審理時予以審酌，並於判決理由內敘明其採捨
    之理由，此有原確定判決理由貳實體部分之一、(一)及(二)小段
    敘明綦詳，且對聲請人等之辯詞，如何不足採信，均已依據
    卷內資料予以指駁及說明，核與漏未審酌之情形有別。因此
    ，聲請人提出之事證，縱經審酌，亦無法據以推翻原確定判
    決認定事實之基礎，而改為有利於聲請人認定之依據。聲請
    人執此認原確定判決有漏未審酌重要證據情事，並據以為聲
    請再審之原因，核與刑事訴訟法第421 條規定得聲請再審之
    要件不合，其再審之聲請為無理由，應予駁回。
據上論斷，應依刑事訴訟法第434條第1項，裁定如主文。
中　　華　　民　　國　　96　　年　　12　　月　　13　　日
                  刑事第七庭    審判長法  官   莊飛宗
                                      法  官   邱明弘
                                      法  官   黃憲文
以上正本證明與原本無異。
不得抗告。
中　　華　　民　　國　　96　　年　　12　　月　　13　　日
                                      書記官   施耀程
